# 求助各位陈版及大大，关于收购项目初始化的问题

提问人：ioyoi1989 时间：2018-03-26 14:09:33
陈版及各位大大好，
我们公司于 17 年开始有意收购某家港资生产企业（100%股权收购），评估报告基准日为 17 年 12 月，实际收购协议日期为 18 年 2 月，现 3 月末针对该收购企业要做账套的初始化，我想问一下，有没有什么财会准则规定应该如何初始化：
1. 初始化账套的时间应该选择什么时间（ 18 年 2 月还是 3 月） ？
2. 录入的期初余额应该是什么时候的，是 17 年年末余额，或 18 年 1 月月末余额，还是 18 年 2 月末余额？
3. 选择不同的初始化时间与不同的期初余额，会导致存在期间发生额
以下为可能的方案，应该选择那个比较合适，或者是其他方案呢？
方案 1 ：选择初始化时间为 18 年 3 月份，录入 17 年年末余额（即 18 年年初余额），再录入 18 年 1 月份和 2 月份发生额即可，正常处理 3月份凭证 方案 2 ：选择初始化时间为 18 年 3 月份，直接录入 18 年 2 月末余额即可，正常处理 3 月份凭证 方案 3 ：选择初始化时间为 18 年2 月份，录入 17 年年末余额（即 18 年年初余额），再录入 18 年 1 月份发生额即可，后续自己补充 2 月份的凭证 方案 4 ：选择初始化时间为 18 年 2 月份，直接录入 18 年 1 月末余额即可，后续自己补充 2 月份的凭证 方案 5 ：选择初始化时间为 18 年 1 月份，录入 17 年年末余额（即 18 年年初余额），后续自己补充 1 月份和 2 月份的凭证
第二个问题是：
我们已在 2 月份完成了该企业的营业执照及章程的变更，由港资企业变成内资企业，股本也由原登记的 550 万美元（账上股本金额折合人民币为 4300 多万）变更成人民币 4400 万整，其中这个变更我有一点疑问是：为什么可以把股本直接变更成 4400 万，无论是按当时汇率和即期汇率折算都不可能是 4400 万。
应该怎么理解和处理账务呢：
理解和处理方案 1 ：按变更后章程及营业执照上的金额 4400 万确认股本，根据变更前后两者差额（ 4400 万-4300多万）确认为资本公积（或其他损益科目） 理解和处理方案 2 ：按变更后章程及营业执照上的金额 4400 万确认股本，根据变更前后两者差额（ 4400 万-4300 多万）确认为应缴未缴的股本金额呢？ 理解和处理方案 3 ：按变更前章程及营业执照上的金额（ 550 万美元折算的 4300 多万人民币）来确认股本，不作其他处理

回答人：chenyiwei
1 、建议尽可能确保初始化日期与会计上的购买日接近，选择距离购买日最近的月末日或者月初日作为初始化基准日，例如购买日在15 日或之前的，选择当月月初；购买日在 16 日或之后的，选择当月月末（下月月初）。初始化基准日之后的凭证需作为发生额录入。 2 、应按方案 1 ，新的实收资本与原先实收资本的差额计入资本公积（不论借贷方向）而不能计入损益。

提问人：ioyoi1989 时间：2018-03-26 22:20:14
陈版好，关于第一个问题的回复里面“初始化基准日之后的凭证需作为发生额录入”，这里有点疑问：
我们初始化一般要录入期初金额和本年累计借方和贷方发生额， 比如说实际收购日为 2 月 12 日，那应该在期初金额那里录入 1 月 31 日的月末余额，然后在本年累计借方和贷方金额那里录入本年截至 1 月末的累计借方和贷方发生额，这样就初始化完了吧， 2 月及以后的就正常处理账务就好了吧？

回答人：chenyiwei
“在期初金额那里录入 1 月 31 日的月末余额，然后在本年累计借方和贷方金额那里录入本年截至 1 月末的累计借方和贷方发生额”是否重复？即 1 月份的发生额已经包含在期初余额中了，再录入发生额是否重复？